# 未出资的股东是否享有少数股东权益

提问人：星空下的小米 时间：2017-08-07 16:56:33
按照新公司法的相关司法解释，只要你是原始的创建股东，即便你没有实际出资（现在实行的是认缴制），所以是否可以理解现在即使未出租，这部分仍然是少数股东损益。所以在计算少数股东损益的时候无法按照权益的比例计算。谢谢

回答人：chenyiwei
一般处理原则：如果股东之间就认缴出资与实缴出资比例不一致期间的损益分享问题做出了明确约定的，则按该约定办理；没有约定或约定不明确的，按《公司法》规定的实缴出资比例分享收益和分担亏损，或者基于谨慎性原则，亏损份额按较高比例确认，收益份额按较低比例确认。

提问人：星空下的小米 时间：2017-08-07 19:20:29
谢谢陈老师，所以这块的处理并没有确定的方式。因为是少数股东尚未出资，如果是亏损的话，按照实缴的来确认，收益的话按照认缴的是吗？ 但是是否可以直接按照认缴的来计算？ 谢谢

回答人：chenyiwei
可以“如果是亏损的话，按照实缴的来确认，收益的话按照认缴的”。直接按认缴比例计算一方面没有法律或合同上的依据，另一方面也不够谨慎。